【裁判字號】    98,裁,2410
【裁判日期】    981008
【裁判案由】    管理外匯條例
【裁判全文】
最  高  行  政  法  院  裁  定
                                      98年度裁字第2410號
上  訴  人  甲○○
訴訟代理人  呂榮海律師
被 上訴 人  財政部臺北關稅局
代  表  人  乙○
上列當事人間管理外匯條例事件，上訴人對於中華民國98年6月1
8日臺北高等行政法院98年度訴字第434號判決，提起上訴，本院
裁定如下：
    主  文
上訴駁回。
上訴審訴訟費用由上訴人負擔。
    理  由
一、按對於高等行政法院判決之上訴，非以其違背法令為理由，
    不得為之，行政訴訟法第242條定有明文。同法第243條第1
    項規定，判決不適用法規或適用不當者，為違背法令；而判
    決有第243條第2項所列各款情形之一者，其判決當然違背法
    令。又提起上訴，應以上訴狀表明上訴理由並應添具關於上
    訴理由之必要證據，復為同法第244條第1項第4款及第2項所
    明定。準此，當事人提起上訴，如以原判決有行政訴訟法第
    243條第1項不適用法規或適用不當為理由時，其上訴狀應有
    具體之指摘，並揭示該法規之條項或其內容；如以原判決有
    第243條第2項所列各款情形之當然違背法令為理由時，其上
    訴狀應揭示合於該款之事實。如上訴狀未依此項方法表明，
    即難認為已對原判決之違背法令有具體之指摘，其上訴自難
    認為合法。
二、本件上訴人對於臺北高等行政法院判決上訴，主張：(一)因上
    訴人一時疏忽漏報之日幣29,700,000元及美金126,000元遭
    沒入，致全家生活陷入困境，顯見原處分、訴願決定及原判
    決並未考量上訴人違法之情節輕重，違反比例原則之精神，
    嚴重侵害人民之生存權與財產權。(二)上訴人因首次攜帶外幣
    回國，且上訴人對於出國報關手續完全無經驗，於填載申報
    所攜帶外幣之數據時，匆忙中誤漏載阿拉伯數字「零」，實
    無不法意思可言，應自可依行政罰法第8條之規定，減輕上
    訴人因申報不實沒入之金額，原判決不察，自有判決不適用
    法規之違法等語，為其理由。惟查，我國為平衡國際收支，
    穩定金融，實施外匯管理，特制定管理外匯條例，依據該條
    例第24條第3項規定，攜帶外幣出入國境，不依第11條規定
    報明登記者，沒入之。是行政機關對於沒入數額並無裁量權
    。本件上訴人攜帶鉅額外幣未依規定詳實申報，違反管理外
    匯條例第11條前段之規定，被上訴人為執行政府實施外匯管
    理，依同法第24條第3項規定將超過部分予以沒入，並無違
    反比例原則。本件上訴人之上開理由，無非係對原審駁斥其
    主張之理由，泛言不適用法規、不備理由或理由矛盾，而未
    具體表明原判決確有如何違背法律、司法院解釋或本院判例
    ，或有如何合於行政訴訟法第243條第2項所列各款之情形，
    難認為已對原判決之違背法令有具體之指摘。依首揭規定及
    說明，其上訴自不合法，應予駁回。
三、依行政訴訟法第249條第1項前段、第104條、民事訴訟法第9
    5條、第78條，裁定如主文。
中    華    民    國    98    年    10    月    8     日
                    最高行政法院第三庭
                        審判長法官  高  啟  燦
                              法官  姜  素  娥
                              法官  張  瓊  文
                              法官  黃  合  文
                              法官  王  碧  芳
以  上  正  本  證  明  與  原  本  無  異
中    華    民    國    98    年    10    月    12    日
                              書記官  邱  彰  德


司法院資訊處製作；財團法人民間司法改革基金會備份。
